【裁判字號】    99,易,537
【裁判日期】    991012
【裁判案由】    詐欺
【裁判全文】
臺灣彰化地方法院刑事判決               99年度易字第537號
公  訴  人  臺灣彰化地方法院檢察署檢察官
被      告  乙○○
上列被告因詐欺案件，經檢察官提起公訴（99年度偵字第4167號
），於本院準備程序中，被告就被訴事實為有罪之陳述，經裁定
改行簡式審判程序，本院判決如下：
    主  文
乙○○犯詐欺罪，處有期徒刑參月，如易科罰金，以新臺幣壹仟
元折算壹日。緩刑貳年，並應於本判決確定之日起三個月內向公
庫支付新臺幣參萬元。
    事  實
一、乙○○於民國99年2 月18日上午9 時20分許，在蔡燕卿所經
    營之早餐店（位於彰化縣鹿港鎮○○路376 號）用餐時，聽
    聞有顧客在該早餐店撿到其他顧客之手提包【甲○○所遺留
    ，內含SONY ERICSSON 行動電話機具1 支（含SIM 卡1 張）
    、照相機1 臺、小皮夾1 個、現金新臺幣（下同）3200元（
    起訴書誤載為4200元）及汽車駕照、國民身分證、健保卡、
    遠東銀行信用卡、花旗銀行信用卡、彰化銀行金融卡各1 張
    】，並已經交給蔡燕卿。詎乙○○明知上開手提包係其他顧
    客所有之財物，由蔡燕卿暫時代為保管，竟意圖為自己不法
    之所有，於同日上午9 時40分許，先假裝離開該早餐店，再
    返回現場，並對蔡燕卿詐稱：「剛才在該早餐店遺留手提包
    」等語，致使蔡燕卿陷於錯誤，將上開手提包交付予乙○○
    。乙○○取得手提包後，將現金花用殆盡，並將手提包據為
    己有，再開啟上開行動電話機具，查閱行動電話SIM 卡所存
    取之通訊錄資料，並以自己所持用之門號0000-000000 號（
    以其子粘忠貴名義所申辦）行動電話撥打邱明東（即甲○○
    之兄）所使用之門號0000-000000 號行動電話，與邱明東取
    得聯絡，彼等相約於99年2 月20日上午10時30分許，在彰化
    縣鹿港鎮○○路之85度C 咖啡店歸還甲○○之失物，邱明東
    依約前往後，乙○○向邱明東佯稱是在路邊草叢撿到甲○○
    之失物，並歸還小皮夾及汽車駕照、國民身分證、健保卡、
    遠東銀行信用卡、花旗銀行信用卡、彰化銀行金融卡各1 張
    。嗣經甲○○報警處理後，經員警比對蔡燕卿早餐店內與路
    口之監視錄影畫面及邱明東側拍乙○○之照片後，發現向蔡
    燕卿詐取手提包之人即係乙○○，經傳訊乙○○到案說明，
    乙○○坦承犯案，並交出該SONY ERICSSON 行動電話機具1
    支（含SIM 卡1 張）及照相機1 臺，而查悉上情。
二、案經彰化縣警察局溪湖分局報請臺灣彰化地方法院檢察署檢
    察官偵查起訴。
    理  由
一、按除被告所犯為死刑、無期徒刑、最輕本刑為3 年以上有期
    徒刑之罪或高等法院管轄第1 審案件者外，於前條第1 項程
    序進行中，被告先就被訴事實為有罪之陳述時，審判長得告
    知被告簡式審判程序之旨，並聽取當事人、代理人、辯護人
    及輔佐人之意見後，裁定進行簡式審判程序；除簡式審判程
    序及簡易程序案件外，第1 審應行合議審判，刑事訴訟法第
    273 條之1 第1 項、第284 條之1 分別定有明文。本件被告
    乙○○所涉係死刑、無期徒刑、最輕本刑為3 年以上有期徒
    刑之罪或高等法院管轄第1 審案件以外之罪，並於本院行準
    備程序時就被訴事實均為有罪之陳述，本院合議庭依前揭規
    定，經評議結果，裁定改由受命法官獨任行簡式審判程序。
二、上開犯罪事實，業據被告乙○○於警詢中及本院審理時坦承
    不諱，且經證人甲○○、蔡燕卿、邱明東於警詢及偵查中證
    述綦詳，復有扣押物品目錄表1 紙、贓物認領保管單1 紙、
    手機及相機照片1 張、門號0000-000000 號通聯調閱查詢單
    及雙向通聯紀錄1 份、門號0000-000000 號通話明細報表1
    紙、監視器翻拍照片4 張及乙○○事後前往現場返還證件予
    邱明東之照片2 張附卷可稽，足徵被告上開自白與事實相符
    ，堪以採信。又證人甲○○雖於99年2 月22日第1 次警詢中
    陳稱：被冒領之現金為4200元，惟其於99年3 月15日警詢中
    則稱：現金金額為3200元，嗣於99年5 月18日偵查中亦證稱
    ：損失之現金大約3000多元（99年度偵字第4167號偵卷第4
    頁、第5 頁反面、第44頁），參諸被告於99年3 月15日警詢
    中坦承冒領之現金為3200元（同上偵卷第2 頁），是此部分
    應為被告有利之認定，即詐取之現金為3200元，併此敘明。
    綜上所述，本件事證明確，被告上開犯行洵堪認定，應依法
    論科。
三、核被告乙○○所為，係犯刑法第339 條第1 項之詐欺取財罪
    。爰審酌被告素行良好，並無任何不良前科紀錄（參卷附臺
    灣高等法院被告前案紀錄表），犯後尚能主動返還小皮包與
    證件資料，並考量其智識程度不高、生活狀況非佳（勉持）
    、犯罪之動機、目的、手段、詐欺財物之價值及所生之危害
    ，暨犯罪後坦承不諱、態度良好等一切情狀，量處如主文所
    示之刑，並諭知易科罰金之折算標準。又查被告前未曾因故
    意犯罪受有期徒刑以上刑之宣告，有臺灣高等法院被告全國
    前案紀錄表在卷可按，其因一時失慮，偶罹刑典，事後已知
    警惕，其經此刑之宣告後，應知警惕而無再犯之虞，本院因
    認暫不執行其刑為當，爰依刑法第74條第1 項第1 款之規定
    ，併予宣告緩刑2 年，以啟自新，並命被告應於本判決確定
    之日起3 個月內向公庫支付新臺幣3 萬元（此部分得為民事
    強制執行名義），以修復被告本案犯行對法秩序之破壞，並
    使被告能戒慎自己行為預防再犯，且衡量被告經濟狀況、所
    應支付之數額等，定被告之履行期間，以利執行，附此說明
    。
據上論斷，應依刑事訴訟法第299 條第1 項前段，刑法第339 條
第1 項、第41條第1 項前段、第74條第1 項第1 款、第2 項第4
款，刑法施行法第1 條之1 ，判決如主文。
本案經檢察官高宏銘到庭執行職務。
中    華    民    國    99    年    10    月    12    日
                    刑事第七庭        法  官  郭麗萍
以上正本證明與原本無異。
如不服本判決應於收受判決後10日內向本院提出上訴書狀，並應
敘述具體理由；其未敘述上訴理由者，應於上訴期間屆滿後20日
內向本院補提理由書（均須按他造當事人之人數附繕本）「切勿
逕送上級法院」。
告訴人或被害人對於判決如有不服具備理由請求檢察官上訴者，
其上訴期間之計算係以檢察官收受判決正本之日期為準。
中    華    民    國    99    年    10    月    12    日
                                      書記官  吳冠慧
【附錄本案論罪科刑法條】
中華民國刑法第339條
意圖為自己或第三人不法之所有，以詐術使人將本人或第三人之
物交付者，處5 年以下有期徒刑、拘役或科或併科1 千元以下罰
金。
以前項方法得財產上不法之利益或使第三人得之者，亦同。
前二項之未遂犯罰之。

司法院資訊處製作；財團法人民間司法改革基金會備份。
